





# **PRESENTACIÓN**



¡Hola! soy **Alejandro Patiño**, Licenciado en Diseño de la Comunicación Gráfica por la Universidad Autónoma Metropolitana, Plantel Xochimilco, México.

Estoy especializado en **Diseño Editorial,** me gusta la formación de libros y revistas, el poder de la palabra, el manejo de tipografías y su interacción con la imagen para **generar mensajes**.

# **CURRÍCULUM**

# **PERFIL**

#### Fecha de nacimiento:

4 de diciembre de 1970.

#### Teléfono fijo:

55 56857111

#### Teléfono móvil:

55 14780414.

#### E-mail:

valpaa@gmail.com

#### **Domicilio:**

General Anaya 197, Dep. 101, Col. Barrio Santa Bárbara.

Iztapalapa, C.P. 09000 México, D.F.

# **Estado Civil:**

Casado.

# **EXPERIENCIA LABORAL**

# Instituto Federal de Telecomunicaciones,

2013- Actual

# **Comisión Federal de Telecomunicaciones**,

2002-2013.

# Impremex,

1997-2002.

# Freelance,

1994-1997.

# CONOCIMIENTOS

# Manejo de Hardware:

Manejo de computadora personal. PC y MAC. Impresoras de matriz de punto, inyección de tinta, láser, plotter. Equipo de oficina.

# Manejo de software:

Office 360

Indesign.

Photoshop.

Ilustrator.

Premier.

# Manejo de equipo:

Cámara fotográfica SLR 35 mm.

#### **Adicionales:**

Conocimiento de técnicas de serigrafía textil y papel.

Técnicas de impresión offset.

Grabado.

# **Experiencia Profesional:**

Diseño de archivos para impresión.

Diseño y realización de revistas.

Diseño del diplomas.

Diseño de carteles.

Diseño y formación de periódicos.

Formación de libros.

Materiales para eventos, (rollup, back, invitación, programa).

Elementos gráficos para la página de internet y redes sociales

Informes de labores.

# **ESTUDIOS**

#### Licenciatura:

Diseño de la Comunicación Gráfica, UAM Unidad Xochimilco, Cédula Profesional 9697334 Periodo: 1989-1994.

#### **Bachillerato:**

Centro de Estudios Científicos y Tecnológicos No. 10 (Cecyt 10), Carlos Vallejo Márquez" Certificado, Periodo: 1986 a 1989



# **TRABAJOS**

Durante más de 20 años he tenido la fortuna de trabajar en el ambiente de las Artes Gráficas, elaborando periódicos, revistas, etiquetas, papelería, impresiones en serigrafía, offset, material para eventos y redes sociales.

Tengo especial afecto por el área editorial, en donde pude realizar, revistas, informes y compendios, como parte de mi trabajo primero en Comisión Federal de Telecomunicaciones y después en el Instituto Federal de Telecomunicaciones, impulsé la elaboración de publicaciones digitales, se implemento el uso de herramientas como Adobe DPS, Twixl, In5, Adobe Publish on line y códigos QR; agregando elementos interactivos y añadiendo información extra a los productos editoriales elaborados.

